臺灣新北地方法院板橋簡易庭小額民事判決
111年度板小字第1335號
原      告  台北富邦商業銀行股份有限公司

法定代理人  程耀輝  



被      告  盧杲明  



上列當事人間請求給付信用卡帳款事件，本院於中華民國111年
4月25日言詞辯論終結，判決如下：
    主      文
被告應給付原告新臺幣貳萬貳仟貳佰肆拾柒元，及其中新臺幣壹
萬捌仟玖佰捌拾貳元自民國一○三年九月十九日起至民國一○四年
八月三十一日止，按週年利率百分之十八點七三計算之利息，及
自民國一○四年九月一日起至清償日止，按週年利率百分之十五
計算之利息。
訴訟費用新臺幣壹仟元由被告負擔。
本判決得假執行。
    事實及理由
一、原告主張：緣被告於民國102年2月8日起與原告成立信用卡
    使用契約（下稱系爭契約），並於歸戶額度内循環使用。依
    約被告領用系爭信用卡後，即得於各特約商店記帳消費，依
    系爭契約第14條之約定，應於當期繳款載止日前向原告全部
    清償，或以循環信用方式繳付最低應繳金額，逾期清償者，
    除喪失期限利益外，應另行給付原告按差別利率計算之利息
    (惟原告得視被告之信用狀況與金融往來情形訂定信用卡差
    別利率及期間，並逕以帳單通知調整被告所適用之利率）並
    依系爭契約第14條加計違約金。因銀行法第47之1條規定修
    正，信用卡年利率不得超過15%，因此自104年9月1日起，信
    用卡年利率超過15%的部份，由原利率減縮為15%。本件信用
    卡款項每月18日為信用卡帳單結帳日，故原告請求自結帳日
    翌日起算利息。查被告於特約商店内消費簽帳至民國103年9
    月18日止，尚有新臺幣(下同）22,247元之消費帳款、違約
    金1,200元及期前息2,065元未支付，及其中本金18,982元部
    分按前述約定4算之利息未給付，迭經催告無效。爰依系爭
    契約起訴求命被告給付等語，並聲明如主文第1項所示。
二、被告則以：伊因案遭通緝故無法繳納，希望原告可跟伊親友
    家人協商本件債務等語置辯。
三、本件原告主張之事實，業據其提出與其所述相符之信用卡申
    請書、約定條款、消費、利息明細乙份及歷史大量交易明細
    等件為證（見本院卷第11至25頁），復為被告所不爭執，本
    院審酌前揭證據資料，堪信原告之主張為真實。從而，原告
    請求被告給付如主文第1項所示，為有理由，應予准許。
四、本件係就民事訴訟法第436條之8第1項訴訟適用小額程序所
    為被告敗訴之判決，爰依民事訴訟法第436條之20規定，職
    權宣告假執行。
五、訴訟費用負擔之依據：民事訴訟法第78條。本件訴訟費用額
    ，依後附計算書確定如主文所示之金額。
中　　華　　民　　國　　111 　年　　4 　　月　　29　　日
                  臺灣新北地方法院板橋簡易庭
                  法  官  吳孟竹
    計    算    書
項        目          金      額（新臺幣）      備    註
第一審裁判費               1,000元
合        計               1,000元
以上為正本係照原本作成。
對於本件判決如有不服，應於收受送達後20日內向本院提出上訴
書狀，上訴於本院合議庭，並按他造當事人之人數附具繕本。當
事人之上訴，非以判決違背法令為理由不得為之，上訴狀應記載
上訴理由，表明下列各款事項：
（一）原判決所違背之法令及其具體內容。
（二）依訴訟資料可認為原判決有違背法令之具體事實。
如未於上訴後20日內補提合法上訴理由書，法院得逕以裁定駁回
上訴。
中　　華　　民　　國　　111 　年　　4 　　月　　29　　日
                  書記官  呂亞馨